臺灣臺北地方法院民事判決             100年度訴字第2575號
原      告  王允河
被      告  林逸仁
訴訟代理人  鄭志政律師
上列原告因被告過失致死案件，提起刑事附帶民事訴訟（本院99
年度交附民字第203 號）請求侵權行為損害賠償，經本院刑事庭
裁定移送前來，本院於民國100 年9 月20日言詞辯論終結，判決
如下：
    主  文
原告之訴駁回。
訴訟費用由原告負擔。
    事  實
一原告起訴主張：被告於民國99年1 月14日凌晨駕車撞及王允峰
  駕駛之車輛，致王允峰死亡。王允峰為原告之胞弟，爰請求如
  王允峰尚生存所應得之利益。而王允峰生前為計程車司機，每
  月收入約4 萬元，以65歲計算，王允峰應存活期間為12年，應
  可獲取新臺幣576 萬元收入（計算式：40,000元×12月×12年
  ＝5,760,000 元）。並聲明：(1)被告應給付原告576 萬元及自
  起起訴狀繕本送達翌日起至清償日止之利息。(2)願供擔保聲請
  宣告假執行。
二被告則以：被告雖不爭執就王允峰死亡之結果有過失，惟原告
  已聲明拋棄繼承（臺灣板橋地方法院99年度司繼字第457 號）
  ，自不得再為請求。又被告已與王允峰之配偶汪淑珍達成和解
  ，並賠償完畢，原告已無請求權等語，資為抗辯。並聲明：原
  告之訴及假執行之聲請均駁回。
三被告於99年1 月14日凌晨1 點16分許，駕駛自用小客車，沿臺
  北市中山區○○○路○ 段由北往南方向行駛，行至該路段與錦
  州街口時，與王允峰之營業用自小客車發生撞擊，致王允峰因
  而受有骨盆腔閉鎖性骨折、氣胸等傷害，嗣經送往馬偕紀念醫
  院急救後，因前開傷害導致吸入性肺炎，而於同年1 月21 日
  傷重不治死亡等過失致死案件，業經本院刑事庭以99年度交易
  字第421 號判決判處有期徒刑5 月，如易科罰金，以1,000 元
  折算1 日，並已確定在案等情，業經本院依職權調閱上開案卷
  查核屬實，且為兩造不爭執，固堪認定。
四惟按不法侵害他人致死者，被害人之生命因受侵害而消滅時，
  其為權利主體之能力即已失去，損害賠償請求權亦無由成立，
  參以民法就不法侵害他人致死者，特於第192 條及第194 條定
  其請求範圍，應解為被害人如尚生存所應得之利益，並非被害
  人以外之人所得請求賠償，最高法院著有54年臺上字第951 號
  判例意旨可資參照。是繼承人自不得請求加害人賠償被害人如
  尚生存所應得之利益。從而，原告請求被告賠償王允峰如尚生
  存所應得之利益576 萬元，為無理由，不應准許。又原告之訴
  既經駁回，其假執行之聲請已失其附麗，併予駁回。
五本件事證已臻明確，兩造其餘攻擊防禦方法，及未予援用之證
  據，經本院斟酌後，認均不足以影響本判決之結果，自無逐一
  詳予論駁之必要，附此敘明。
六訴訟費用負擔之依據：民事訴訟法第78條。
中    華    民    國   100    年    9     月    30    日
                  民事第六庭    法  官  邱蓮華
如對本判決上訴，須於判決送達後20日內向本院提出上訴狀。如
委任律師提起上訴者，應一併繳納上訴審裁判費。
中    華    民    國   100    年    10    月    3     日
                                書記官  曾寶生